臺灣臺中地方法院刑事裁定
111年度聲字第3519號
聲  請  人  臺灣臺中地方檢察署檢察官
受  刑  人  陳炳森



上列聲請人因受刑人數罪併罰有二裁判以上，聲請定其應執行之
刑（111年度執聲字第2576號），本院裁定如下：
    主    文
陳炳森犯如附表所示各罪所處之刑，應執行有期徒刑壹年捌月，
如易科罰金，以新臺幣壹仟元折算壹日。
    理    由
一、聲請意旨略以：受刑人陳炳森犯數罪，先後經判決確定如附
    表，爰依刑事訴訟法第477條第1項、刑法第53條及第51條第
    5款規定聲請定應執行之刑，併請依刑法第41條第1項、第8 
    項，諭知易科罰金之折算標準等語。
二、按數罪併罰，有2裁判以上者，依刑法第51條之規定，定其
    應執行之刑；又數罪併罰，分別宣告其罪之刑，如宣告多數
    有期徒刑者，於各刑中之最長期以上，各刑合併之刑期以下
    ，定其刑期，但不得逾30年，刑法第53條、第51條第5款定
    有明文。次按犯最重本刑為5年以下有期徒刑以下之刑之罪
    ，而受6月以下有期徒刑或拘役之宣告者，得以新臺幣1仟元
    、2仟元或3仟元折算1日，易科罰金；第1項規定，於數罪併
    罰之數罪均得易科罰金或易服社會勞動，其應執行之刑逾6
    月者，亦適用之，同法第41條第1項前段、第8項亦有明定。
三、經查：
  ㈠受刑人陳炳森犯如附表所示之罪，先後經本院判決處以如附
    表所示之刑，均經分別確定在案，有各該判決書及臺灣高等
    法院被告前案紀錄表等在卷可稽。茲檢察官聲請定其應執行
    之刑，本院審核認聲請為正當，應予准許。
  ㈡本院審酌受刑人所犯如附表所示各罪，均為竊盜罪，惟仍屬
    各自獨立之犯罪，侵害法益並不相同，暨考量受刑人犯罪手
    段相似（多係以毀損汽車車窗玻璃方式行竊），且部分犯罪
    時間相近，於併合處罰時，責任非難重複性較高，暨酌以各
    該犯罪合併後之不法內涵、罪責原則及合併刑罰所生效果等
    情狀，並斟酌本件對全體犯罪應予之整體非難評價程度，及
    前述各罪定應執行刑之外部界限（各宣告刑中刑期最長之有
    期徒刑6月以上，各刑合併之刑期即有期徒刑3年5月以下）
    及不利益變更禁止（編號2至5所示之罪經本院定應執行有期
    徒刑1年3月，編號6、7所示之罪經本院定應執行有期徒刑6
    月，加計編號1所處之刑，共計有期徒刑1年11月）之內部界
    限，爰依法定其應執行之刑，並諭知易科罰金之折算標準如
    主文所示。
  ㈢另經本院以函詢方式賦予受刑人陳述意見之機會後，受刑人
    表示「尚有數後案」等語，有陳述意見表1份可考（本院卷
    第61頁），惟法院於案件犯罪事實最後判決法院之檢察官聲
    請定應執行刑時，應以檢察官所聲請定其應執行刑之內容，
    作為審查及定執行刑之範圍，檢察官所未聲請定執行刑之案
    件，基於不告不理法理，法院不得任意擴張並予以審理，是
    本案檢察官既僅就附表編號1至7所示案件向本院聲請定應執
    行刑，本院自僅得就檢察官聲請之範圍內予以審查並依法裁
    定合併定其應執行刑，至受刑人如尚有其他後案經判處罪刑
    確定後，合於刑法第50條合併定應執行刑之要件，仍得依刑
    事訴訟法第477條第2項之規定，請求檢察官為定應執行刑之
    聲請，附此敘明。
四、爰依刑事訴訟法第477條第1項，刑法第53條、第51條第5款
    、第41條第1項前段、第8項，裁定如主文。
中　　華　　民　　國　　111 　年　　11　　月　　30　　日
                  刑事第二十庭  法  官  江文玉
以上正本證明與原本無異。
如不服本裁定，應於收受送達後5日內向本院提出抗告狀。（應
附繕本）
                                書記官  黃珮華
中　　華　　民　　國　　111 　年　　11　　月　　30　　日
附表：受刑人陳炳森定應執行刑案件一覽表
    編號         1        2        3     罪名  竊盜 竊盜 竊盜    宣告刑  有期徒刑2月 有期徒刑6月 有期徒刑5月（共3罪）    犯罪日期  111年1月25日1時4分許 111年1月26日23時16分許至翌（27）日2時44分許間某時許 1.111年1月12日3時16分許 2.111年1月24日3時51分許 3.111年1月26日1時55分許 偵查（自訴）機關年度案號  臺灣臺中地方檢察署111年度偵字第13018號 臺灣臺中地方檢察署111年度偵字第6387號 臺灣臺中地方檢察署111年度偵字第6387號 最後事實審 法    院 臺灣臺中地方法院 臺灣臺中地方法院 臺灣臺中地方法院  案    號 111年度簡字第450號 111年度易字第633號 111年度易字第633號  判決日期 111年5月30日 111年6月7日 111年6月7日 確定判決 法    院 臺灣臺中地方法院 臺灣臺中地方法院 臺灣臺中地方法院  案    號 111年度簡字第450號 111年度易字第633號 111年度易字第633號  確定日期 111年6月28日 111年9月14日 111年9月14日 是否得易科罰金或易服社會勞動  得聲請易科罰金、 得聲請社會勞動 得聲請易科罰金、 得聲請社會勞動 得聲請易科罰金、 得聲請社會勞動     備註  臺中地檢署111 年度執字第8441號 1.臺中地檢署111年度執字第11986號 2.編號2至5，經本院定應執行有期徒刑1年3月  
    編號         4        5        6     罪名  竊盜 竊盜 竊盜     宣告刑  有期徒刑4月 有期徒刑3月（共2罪） 有期徒刑5月     犯罪日期  111年1月12日3時44分許 1.111年1月12日1時48分許 2.111年1月24日4時30分許 110年11月29日4時18分許 偵查（自訴）機關年度案號  臺灣臺中地方檢察署111年度偵字第6387號 臺灣臺中地方檢察署111年度偵字第6387號 臺灣臺中地方檢察署111年度偵字第6487號 最後事實審 法    院 臺灣臺中地方法院 臺灣臺中地方法院 臺灣臺中地方法院  案    號 111年度易字第633號 111年度易字第633號 111年度簡上字第268號  判決日期 111年6月7日 111年6月7日 111年8月30日 確定判決 法    院 臺灣臺中地方法院 臺灣臺中地方法院 臺灣臺中地方法院  案    號 111年度易字第633號 111年度易字第633號 111年度簡上字第268號  確定日期 111 年9 月14日 111 年9 月14日 111 年8 月30日 是否得易科罰金或易服社會勞動  得聲請易科罰金、 得聲請社會勞動 得聲請易科罰金、 得聲請社會勞動 得聲請易科罰金、 得聲請社會勞動     備註  1.臺中地檢署111年度執字第11986號 2.編號2至5，經本院定應執行有期徒刑1年3月  1.臺中地檢署111年度執字第12312號 2.編號6至7，經本院定應執行有期徒刑6月 
    編號         7     以下空白     以下空白     罪名  竊盜       宣告刑  有期徒刑3月       犯罪日期  110年11月29日4時30分許   偵查（自訴）機關年度案號  臺灣臺中地方檢察署111年度偵字第6487號   最後事實審 法    院 臺灣臺中地方法院    案    號 111年度簡上字第268號    判決日期 111年8月30日   確定判決 法    院 臺灣臺中地方法院    案    號 111年度簡上字第268號    確定日期 111年8月30日   是否得易科罰金或易服社會勞動  得聲請易科罰金、 得聲請社會勞動       備註  1.臺中地檢署111年度執字第12312號 2.編號6至7，經本院定應執行有期徒刑6月